【裁判字號】    89,易緝,97
【裁判日期】    900329
【裁判案由】    違反公司法
【裁判全文】
臺灣士林地方法院刑事判決                          八十九年度易緝字第九七號
    公  訴  人  臺灣士林地方法院檢察署檢察官
    被      告  甲○○
右列被告因違反公司法案件，經檢察官提起公訴（八十五年度偵字第一０六九四號）
，本院判決如左：
    主  文
甲○○違反未經設立登記，不得以公司名義經營業務之規定，處拘役參拾日，如易科
罰金，以參佰元折算壹日。
    事  實
一、甲○○明知由其擔任負責人之「青青農場有限公司」之公司登記，業於民國八十
    二年十二月六日，經主管機關台北市政府建設局以北市建一字第八八五三０號函
    撤銷其公司登記，竟自公司登記經撤銷之日起，仍續以「青青農場有限公司」名
    義對外營業，經營餐廳、高爾夫球練習場等業務，嗣經台北市政府建設局商業稽
    查小組於八十五年九月二十六日前往稽查而查獲。
二、案經台北市政府建設局移送臺灣士林地方法院檢察署檢察官偵查起訴。
    理  由
一、訊據被告甲○○矢口否認有右開犯行，辯稱：伊僅係掛名，並不知道公司經營何
    事，且伊自八十四年出國後，即未曾再回國云云。惟查：「青青農場有限公司」
    於經撤銷登記後，仍繼續使用公司名義對外營業等情，業據台北市政府商業稽查
    小組人員前往現場查察甚詳，並掣有稽查紀錄表一份在卷可按，且於該稽查紀錄
    上，並蓋有「青青農場有限公司統一發票專用章」之戳記，而戳記上亦刻印有「
    負責人：甲○○」字樣，另稽查當時「青青農場有限公司」確仍對外營業諸情，
    亦據證人即稽查人員張智雄於偵查中證述無誤，是迄至稽查當時被告仍續以「青
    青農場有限公司」名義對外營業已堪認定。至被告確自原「青青農場有限公司」
    設立登記時起即登記負責人一節，亦據被告於本院訊問時所是認，並陳稱渠若回
    國即住在農場內等情無訛，是渠對於八十二年十二月六日即該公司經撤銷登記後
    仍有以公司名義對外營業之行為應屬知之甚詳，不能僅因嗣後於八十四年間赴美
    定居，即認為渠對此情毫無所悉，所為上開辯解難認可採。此外，並有台北市政
    府建設局函附公司登記事項卡及董事、股東名單在卷可按。綜上，本件事證明確
    ，被告犯行洵堪認定，應予依法論科。
二、核被告所為係犯公司法第十九條第二項之罪。其於公司登記經撤銷後仍自經撤銷
    之日起至查獲之時止以公司名義對外營業之行為，時空密接、並無間斷，顯係基
    於單一犯意而接續所為，為接續犯，應認為係屬實質上一罪，公訴人起訴論訴被
    告基於概括犯意而反覆為多次犯行認屬連續犯尚有誤會。爰審酌被告智識程度、
    生活狀況、犯罪目的、動機、手段、所生危害及犯罪後態度等一切情狀，量處如
    主文所示之刑。
三、查被告行為後，刑法第四十一條已於九十年一月十日修正公布，並自同年月十二
    日生效，得易科罰金者，修正為犯最重本刑為五年以下有期徒刑以下之刑之罪，
    與修正前條文規定犯最重本刑為三年以下有期徒刑以下之刑之罪比較，以修正後
    條文有利於被告，依刑法第二條第一項前段規定，應適用現行刑法第四十一條第
    一項前段。爰併依該條規定，諭知被告拘役易科罰金之折算標準。
據上論斷，應依刑事訴訟法第二百九十九條第一項前段、公司法第十九條第二項、刑
法第十一條前段、第二條第一項前段、第四十一條第一項前段、罰金罰鍰提高標準條
例第二條，判決如主文。
本案經檢察官黃惠玲到庭執行職務
中      華      民      國      九十      年      三    月    二十九    日
                                  臺灣士林地方法院刑事第一庭
                                          法  官  蕭  錫  証
右正本證明與原本無異。
如不服本判決，應於判決送達後十日內，向本院提出上訴狀。
                                          書記官
中      華      民      國      九十      年      三    月    二十四    日
附錄本案論罪科刑法條：
公司法第十九條第二項


司法院資訊處製作；財團法人民間司法改革基金會備份。
